臺灣桃園地方法院刑事判決
111年度審訴字第946號
公  訴  人  臺灣桃園地方檢察署檢察官
被      告  廖勝衍



上列被告因毒品危害防制條例案件，經檢察官提起公訴（111年
度毒偵字第4212號）被告於本院準備程序中，就被訴事實為有罪
之陳述，經本院告知簡式審判程序意旨，並聽取當事人之意見後
，本院合議庭裁定改由受命法官獨任依簡式審判程序審理，判決
如下：
    主  文
乙○○施用第一級毒品，處有期徒刑捌月。
    事實及理由
一、本件犯罪事實及證據，除證據部分補充「被告乙○○於本院準
    備程序及審理時之自白」外，餘均引用檢察官起訴書之記載
    （詳如附件）。
二、論罪科刑：
（一）按觀察、勒戒或強制戒治執行完畢釋放後，3年內再犯第1
      0條之罪者，檢察官或少年法院（地方法院少年法庭）應
      依法追訴或裁定交付審理，毒品危害防制條例第23條第2
      項定有明文。被告前因施用毒品案件，經本院以109年度
      毒聲字第201號裁定送觀察、勒戒後，認無繼續施用毒品
      之傾向，於民國110年3月18日執行完畢釋放，由臺灣桃園
      地方檢察署檢察官以110年度毒偵緝字第43號、44號、45
      號、46號、47號為不起訴處分確定，此有臺灣高等法院被
      告前案紀錄表1份在卷可佐。被告於前開觀察、勒戒執行
      完畢釋放後3年內，再犯本件施用第一、二級毒品之犯行
      ，本案即應依法追訴處罰。
（二）核被告所為，係犯毒品危害防制條例第10條第1項之施用
      第一級毒品及同條第2項之施用第二級毒品罪。被告施用
      前持有第一、二級毒品之低度行為，為施用第一、二級毒
      品之高度行為所吸收，均不另論罪。又被告同時施用第一
      級毒品海洛因及第二級毒品甲基安非他命，係以一施用毒
      品行為同時觸犯2罪名，為想像競合犯，應依刑法第55條
      前段規定，從一重以毒品危害防制條例第10條第1項處斷
      。
（三）爰審酌被告前因施用毒品案件經觀察、勒戒後，仍未能戒
      斷毒癮，再施用足以導致人體機能發生依賴性、成癮性及
      抗藥性等不良後果之第一、二級毒品海洛因、甲基安非他
      命，漠視法令之禁制，本應非難；惟考量其犯後坦承犯行
      之態度，以及衡酌施用毒品本質乃自戕行為，本於刑罰之
      一般預防及特別預防目的，並兼衡其犯罪之動機、目的、
      智識程度等一切情狀，量處如主文所示之刑，以示懲儆。
三、至扣案之甲基安非他命3包（毛重91.91公克）、電子磅秤1
    台、iphone 11手機1支，經臺灣桃園地方檢察署檢察官另以
    111年度偵字第17646號、第31593號以被告涉犯販賣第二級
    毒品案件另行向本院提起公訴，現由本院另案審理中乙節，
    有該起訴書1份在卷可參，故不於本案中宣告沒收銷燬，附
    此敘明。
據上論斷，應依刑事訴訟法第273條之1第1項、第299條第1項前
段、第310條之2、第454條，判決如主文。
本案經檢察官甲○○提起公訴，檢察官林欣怡到庭執行職務。
中　　華　　民　　國　　111 　年　　11　　月　　11　　日
                     刑事審查庭  法  官  林慈雁
以上正本證明與原本無異。
如不服本判決應於收受判決後20日內向本院提出上訴書狀，並應
敘述具體理由。其未敘述上訴理由者，應於上訴期間屆滿後20日
內向本院補提理由書(均須按他造當事人之人數附繕本)「切勿逕
送上級法院」。 
　   　　　　　　　　　　　　　　書記官　吳秉翰
中　　華　　民　　國　　111 　年　　11　　月　　11　　日
附錄論罪科刑法條：
毒品危害防制條例第10條
施用第一級毒品者，處6月以上5年以下有期徒刑。
施用第二級毒品者，處3年以下有期徒刑。

附件：
臺灣桃園地方檢察署檢察官起訴書
                                   111年度毒偵字第4212號
　　被　　　告　乙○○　男　41歲（民國00年0月00日生）　　　　　　　　　　　　住○○市○○區○○路000巷00弄00                          號                       
                    （另案在法務部○○○○○○○○羈                          押中）
　　　　　　　　　　　國民身分證統一編號：Z000000000號
上列被告因違反毒品危害防制條例案件，業經偵查終結，認應提
起公訴，茲敘述犯罪事實及證據並所犯法條如下：
    　　犯罪事實
一、乙○○前因施用毒品案件，經送觀察、勒戒後，認無繼續施用
    毒品之傾向，於民國110年3月18日執行完畢釋放，由本署檢
    察官以110年度毒偵緝字第43號、44號、45號、46號、47號
    為不起訴處分確定。詎猶不知悔改，在上開觀察、勒戒執行
    完畢釋放後3年內，復基於施用第一級、第二級毒品之犯意
    ，於111年4月28日凌晨0時許，在桃園市楊梅區梅獅路其友
    人鍾旻娟之租屋處，以將海洛因及甲基安非他命置入玻璃球
    燒烤吸食煙霧方式，同時施用第一級毒品海洛因及第二級毒
    品甲基安非他命1次。嗣於111年4月28日凌晨2時40分許，為
    警在臺中市○○區○○街00號之黎明自助洗車場查獲，並扣得其
    所有之甲基安非他命3包（毛重91.91公克）、電子磅秤1台
    、iphone 11手機1支（乙○○另涉販賣第二級毒品案件另案偵
    辦中）。
二、案經臺中市政府警察局刑事警察大隊報告偵辦。
        證據並所犯法條
一、證據清單暨待證事實：
編號 證據名稱 待證事實 ㈠ 被告乙○○於警詢及偵訊時之自白。 1.被告坦承於上開時、地，同時施用第一級毒品海洛因及第二級毒品甲基安非他命1次。 2.被告坦承扣案物品為其所有。 ㈡ 勘察採證同意書1紙、臺中市政府警察局刑事警察大隊委託鑑驗尿液代號與真實姓名對照表1紙。 被告於111年4月28日上午5時許為警採集尿液，尿液檢體編號為000000000號。 ㈢ 欣生生物科技股份有限公司濫用藥物尿液檢驗報告1紙。   被告為警採集之尿液送驗後，檢出安非他命、甲基安非他命、可待因、嗎啡陽性反應。 ㈣ 搜索扣押筆錄暨扣押物品目錄表各1份、扣案安非他命3包。 被告持有上開扣案物。 ㈤ 被告提示簡表、刑案資料查註紀錄表、全國施用毒品案件紀錄表、矯正簡表各1份。 被告於觀察、勒戒執行完畢釋放3年內，再犯本件施用毒品罪。 
二、核被告所為，係犯毒品危害防制條例第10條第1項之施用第
    一級毒品及同條第2項之施用第二級毒品等罪嫌。其持有第
    二級毒品之低度行為，為施用第二級毒品之高度行為所吸收
    ，不另論罪。被告以一施用毒品行為同時觸犯前開2罪名，為
    想像競合犯，請依刑法第55條之規定，從一重之施用第一級
    毒品罪嫌處斷。
三、依毒品危害防制條例第23條第2項、刑事訴訟法第251條第1
    項提起公訴。
　  此  　致
臺灣桃園地方法院
中　　華　　民　　國　 111　　年　　7  　 月　  15  　日
                              檢  察  官  李  亞  蓓
本件證明與原本無異　
中　　華　　民　　國　 111　　年　  7   　月    21  　日
                              書  記  官  鄭      和 
所犯法條
毒品危害防制條例第10條
施用第一級毒品者，處 6 月以上 5 年以下有期徒刑。
施用第二級毒品者，處 3 年以下有期徒刑。